!! Karelian lexc
!! GNU GPLv3,
!! Authors: Tommi A Pirinen etc. (see AUTHORS)

Multichar_Symbols
!! Apertium standard tags:
%<abbr%>
%<abe%>
%<abl%>
%<acc%>
%<acr%>
%<actv%>
%<ade%>
%<adj%>
%<adv%>
%<agent%>
%<al%>
%<all%>
%<ant%>
%<card%>
%<cmp%>
%<cmp-split%>
%<cnjadv%>
%<cnjcoo%>
%<cnjsub%>
%<cog%>
%<com%>
%<compound-R%>
%<compound-only-L%>
%<cond%>
%<conneg%>
%<def%>
%<dem%>
%<det%>
%<ela%>
%<enc%>
%<ess%>
%<f%>
%<gen%>
%<ij%>
%<ill%>
%<imp%>
%<impers%>
%<ind%>
%<ine%>
%<inf%>
%<infe%>
%<infma%>
%<infminen%>
%<ins%>
%<itg%>
%<lat%>
%<loc%>
%<m%>
%<mf%>
%<n%>
%<neg%>
%<nom%>
%<np%>
%<num%>
%<ord%>
%<p1%>
%<p2%>
%<p3%>
%<par%>
%<part%>
%<past%>
%<pasv%>
%<pers%>
%<pl%>
%<pneg%>
%<pos%>
%<post%>
%<pot%>
%<pp%>
%<pprs%>
%<pri%>
%<prn%>
%<punct%>
%<pxpl1%>
%<pxpl2%>
%<pxsg1%>
%<pxsg2%>
%<pxsp3%>
%<qst%>
%<qu%>
%<rec%>
%<reflex%>
%<rel%>
%<sg%>
%<sp%>
%<sup%>
%<sym%>
%<top%>
%<tra%>
%<use_archaic%>
%<use_blacklist%>
%<use_dialect%>
%<use_foreign%>
%<use_nonstd%>
%<vaux%>
%<vblex%>


{-}

LEXICON Root
!! LEXICONS per class
    0   NOUN ;
    0   ADJ ;
    0   VERB    ;
    0   NUM ;
    0   DIGITS ;
    0   PRON    ;
    0   ADP    ;
    0   ADV    ;
    0   INTJ ;
    0   PUNCT ;
    0   SYM ;
    0   CCONJ ;
    0   SCONJ ;
    0   PROPN ;
    0   ACRONYM ;
    0   ABBREVIATION    ;
    0   AUX    ;
    0   DET    ;
    0   X    ;
0	SUFFIX	;


LEXICON ADJ

vahva%<adj%>:vahv ADJ_OM/A ;
oma%<adj%>:om ADJ_OM/A ;
erikoine%<adj%>:erikoi ADJ_KIELI/NE ;
kielelline%<adj%>:kielelli ADJ_KIELI/NE ;
livvin#kieline%<adj%>:livvin0kieli ADJ_KIELI/NE ;
enetsi#kieline%<adj%>:enetsi0kieli ADJ_KIELI/NE ;
hantin#kieline%<adj%>:hantin0kieli ADJ_KIELI/NE ;
permin#kieline%<adj%>:permin0kieli ADJ_KIELI/NE ;
pohjone%<adj%>:pohjo ADJ_KARJALAI/NI ;
suomelane%<adj%>:suomela ADJ_KARJALAI/NI ;
ven’ankieline%<adj%>:ven’ankieli ADJ_KIELI/NE ;
karjalaini%<adj%>:karjalai ADJ_KARJALAI/NI ;
ugrilane%<adj%>:ugrila ADJ_KARJALAI/NI ;
yštävällini%<adj%>:yštävälli ADJ_KARJALAI/NI ;
vakallini%<adj%>:vakalli ADJ_YŠTÄVÄLLI/NI ;
tiettäväine%<adj%>:tiettäväi ADJ_KIELI/NE ;
aito%<adj%>:ai  ADJ_AI/TO ;
kaunis%<adj%>:kaunis ADJ_KAUNIS ;
lämmin%<adj%>:lämmin ADJ_LÄM/MIN ;
nuori%<adj%>:nuor ADJ_NUOR/I ;
hyvä%<adj%>:hyv ADJ_HYV/Ä ;
hyvä%<adj%>:par ADJ_PAR/EM ;
viimeni%<adj%>:viime ADJ_KARJALAI/NI ;
uuši%<adj%>:uu  ADJ_UU/ŠI ;

eri%<adj%>:eri ADJ_ERI ;

LEXICON ADP

kešen%<post%>:kešen # ;
kera%<post%>:kera # ;
aikana%<post%>:aikana # ;
ympäri%<post%>:ympäri # ;
poikki%<post%>:poikki # ;
ilman%<post%>:ilman # ;
ennen%<post%>:ennen # ;
lähičči%<post%>:lähičči # ;
ieššä%<post%>:ieššä # ;
jälkeh%<post%>:jälkeh # ;
varoin%<post%>:varoin # ;
vaštah%<post%>:vaštah # ;
päin%<post%>:päin # ;
šuati%<post%>:šuati # ;
aličči%<post%>:aličči # ;
šuaten%<post%>:šuaten # ;
läpičči%<post%>:läpičči # ;
vailla%<post%>:vailla # ;
vaššen%<post%>:vaššen # ;
pitin%<post%>:pitin # ;
myöten%<post%>:myöten # ;
kohti%<post%>:kohti # ;
alta%<post%>:alta # ;
piäššä%<post%>:piäššä # ;
rinnalla%<post%>:rinnalla # ;
rinnalta%<post%>:rinnalta # ;
viereššä%<post%>:viereššä # ;
viereštä%<post%>:viereštä # ;
viereh%<post%>:viereh # ;
šiämeššä%<post%>:šiämeššä # ;
šiämeštä%<post%>:šiämeštä # ;
šiämeh%<post%>:šiämeh # ;
alla%<post%>:alla # ;
alta%<post%>:alta # ;
yllä%<post%>:yllä # ;
yličči%<post%>:yličči # ;
ympäri%<post%>:ympäri # ;
ympärillä%<post%>:ympärillä # ;
puolella%<post%>:puolella # ;
piäššä%<post%>:piäššä # ;
piäštä%<post%>:piäštä # ;
ieššä%<post%>:ieššä # ;
ieštä%<post%>:ieštä # ;
takuana%<post%>:takuana # ;
takua%<post%>:takua # ;
takuata%<post%>:takuata # ;
myöten%<post%>:myöten # ;
luo%<post%>:luo # ;
luokše%<post%>:luokše # ;
luona%<post%>:luona # ;
luota%<post%>:luota # ;
puittehis%<post%>:puittehis # ;
lisäkši%<post%>:lisäkši # ;

LEXICON ADV

enšin%<adv%>:enšin # ;
takaperin%<adv%>:takaperin # ;
eri%<adv%>:eri # ;
ylen%<adv%>:ylen # ;
kunnon%<adv%>:kunnon # ;
huomena%<adv%>:huomena # ;
läššä%<adv%>:läššä # ;
ieššä%<adv%>:ieššä # ;
yheššä%<adv%>:yheššä # ;
tänne%<adv%>:tänne # ;
hyvin%<adv%>:hyvin # ;
pahoin%<adv%>:pahoin # ;
aina%<adv%>:aina # ;
vašta%<adv%>:vašta # ;
vähän%<adv%>:vähän # ;
äijä%<adv%>:äijä # ;
äijän%<adv%>:äijän # ;
juuri%<adv%>:juuri # ;
jälelläh%<adv%>:jälelläh # ;
muuvvalta%<adv%>:muuvvalta # ;
kuinka%<adv%>:kuinka # ;
mindäh%<adv%>:mindäh # ;
sendäh%<adv%>:sendäh # ;
konša%<adv%>:konša # ;
nikonša%<adv%>:nikonša # ;
libo%<adv%>:libo # ;
hil’l’ah%<adv%>:hil’l’ah # ;

syvästi%<adv%>:syvästi # ;

LEXICON AUX

olla%<vaux%>:o AUX_O/LLA ;
ei%<vaux%>:e AUX_E/I ;

LEXICON CCONJ

a%<cnjcoo%>:a #  ;
vain%<cnjcoo%>:vain #  ;
vai%<cnjcoo%>:vai #  ;
ili%<cnjcoo%>:ili #  ;
tai%<cnjcoo%>:tai #  ;
da%<cnjcoo%>:da #  ;
ta%<cnjcoo%>:ta #  ;
i%<cnjcoo%>:i #  ;
vaikka%<cnjcoo%>:vaikka #  ;
libo%<cnjcoo%>:libo #  ;

LEXICON DIGITS

%0%<num%>:%0 # ;
1%<num%>:1 # ;
2%<num%>:2 # ;
3%<num%>:3 # ;
4%<num%>:4 # ;
5%<num%>:5 # ;
6%<num%>:6 # ;
7%<num%>:7 # ;
8%<num%>:8 # ;
9%<num%>:9 # ;
%0:%0 DIGITS ;
1 DIGITS ;
2 DIGITS ;
3 DIGITS ;
4 DIGITS ;
5 DIGITS ;
6 DIGITS ;
7 DIGITS ;
8 DIGITS ;
9 DIGITS ;

LEXICON DET

# ;

LEXICON INTJ

# ;

LEXICON NOUN

ainehisto%<n%>:ainehisto NOUN_NUMERO ;
alku%<n%>:al  NOUN_AL/KU ;
elavuttamine%<n%>:elavuttami NOUN_ELAVUTTAMI/NE ;
emäntä%<n%>:emän NOUN_EMÄN/TÄ ;
esityš#numero%<n%>:esityš0numero NOUN_NUMERO ;
etno#tjuttora%<n%>:etno0tjuttor NOUN_KAZVATTAJ/A ;
etno#tjuttora%<n%>:etno0tjuttor NOUN_ŠKOL/A ;
istorie%<n%>:istori  NOUN_ISTORI/E ;
isäntä%<n%>:isän NOUN_EMÄN/TÄ ;
johtaja%<n%>:johtaj NOUN_KAZVATTAJ/A ;
voittaja%<n%>:voittaj NOUN_KAZVATTAJ/A ;
joukko%<n%>:jouk NOUN_JOUK/KO ;
juuri%<n%>:juur NOUN_LAPŠ/I ;
kalaonni%<n%>:kalaonn NOUN_LAPŠ/I ;
jäšen%<n%>:jäsen NOUN_JÄŠEN ;
šoitin%<n%>:šoit NOUN_ŠOIT/IN ;
musiikki#šoitin%<n%>:musiikki0šoit NOUN_ŠOIT/IN ;
kala%<n%>:kal NOUN_KAL/A ;
kalaštaja%<n%>:kalaštaj NOUN_KAZVATTAJ/A ;
karjalaine%<n%>:karjalai NOUN_ELAVUTTAMI/NE ;
karjala%<n%>:karjal NOUN_KAZVATTAJ/A ;
kieli%<n%>:kiel NOUN_KIEL/I ;
kieli#pezä%<n%>:kieli0pez NOUN_PEZ/Ä ;
kilpailu%<n%>:kilpailu NOUN_NUMERO ;
kirjuttaja%<n%>:kirjuttaj NOUN_KAZVATTAJ/A ;
koti%<n%>:ko NOUN_KO/TI ;
kulttuuri%<n%>:kulttuur NOUN_KIEL/I ;
kulttuuri#talo%<n%>:kulttuuri0talo NOUN_NUMERO ;
kylä%<n%>:kyl NOUN_PEZ/Ä ;
käsi#paikka%<n%>:käsi0paik NOUN_PAIK/KA ;
pruas#niekka%<n%>:pruas0niek NOUN_PAIK/KA ;
niekka%<n%>:niek NOUN_PAIK/KA ;
lapsien#kazvattaja%<n%>:lapsien0kazvattaj NOUN_KAZVATTAJ/A ;
lapši%<n%>:lapš NOUN_LAPŠ/I ;
laulu%<n%>:laulu NOUN_NUMERO ;
lava%<n%>:lav NOUN_KAZVATTAJ/A ;
livvin#karjala%<n%>:livvin0karjal NOUN_KAZVATTAJ/A ;
malli%<n%>:mall NOUN_PIIR/I ;
mua%<n%>:mu NOUN_MU/A ;
murre%<n%>:mur  NOUN_MUR/RE ;
musiikki%<n%>:musiik  NOUN_MUSIIK/KI ;
naine%<n%>:nai NOUN_ELAVUTTAMI/NE ;
naine%<n%>:nai NOUN_ELAVUTTAMI/NE ;
niemi#mua%<n%>:niemi0mu NOUN_MU/A ;
nimi%<n%>:nim NOUN_KIEL/I ;
numero%<n%>:numero NOUN_NUMERO ;
opastus#ala%<n%>:opastus#al NOUN_ŠKOL/A ;
ošallistuja%<n%>:ošallistuj NOUN_KAZVATTAJ/A ;
järještäjä%<n%>:järještäj NOUN_JÄRJEŠTÄJ/Ä ;
hävijä%<n%>:hävij NOUN_JÄRJEŠTÄJ/Ä ;
tietäjä%<n%>:tietäj NOUN_JÄRJEŠTÄJ/Ä ;
vetäjä%<n%>:vetäj NOUN_JÄRJEŠTÄJ/Ä ;
oša%<n%>:oš NOUN_KAZVATTAJ/A ;
pakina%<n%>:pakin NOUN_PAKIN/A ;
pereh%<n%>:pereh NOUN_PEREH ;
pisteh%<n%>:pisteh NOUN_PEREH ;
piiri%<n%>:piir NOUN_PIIR/I ;
pohjone%<n%>:pohjo NOUN_ELAVUTTAMI/NE ;
projekta%<n%>:projekt NOUN_ŠKOL/A ;
projektu%<n%>:projekt NOUN_PROJEKT/U ;
päivy#koti%<n%>:päivy0ko NOUN_KO/TI ;
ruado%<n%>:rua NOUN_RUA/DO ;
šattuma%<n%>:šattum NOUN_KAZVATTAJ/A ;
kaččoja%<n%>:kaččoj NOUN_KAZVATTAJ/A ;
šijahini%<n%>:šijahi NOUN_ŠIJAHI/NI ;
škola%<n%>:škol NOUN_ŠKOL/A ;
škola%<n%>:škol NOUN_ŠKOL/A ;
šoittu%<n%>:šoit  NOUN_ŠOIT/TU ;
šuku%<n%>:šu NOUN_ŠU/KU ;
talo%<n%>:talo NOUN_NUMERO ;
kerho%<n%>:kerho NOUN_NUMERO ;
henkilö#kilpailu%<n%>:henkilö0kilpailu NOUN_NUMERO ;
tehtävä%<n%>:tehtäv NOUN_PEZ/Ä ;
tila%<n%>:til NOUN_ŠKOL/A ;
vähembistö#kieli%<n%>:vähembistö0kiel NOUN_KIEL/I ;
artteli%<n%>:arttel NOUN_PIIR/I ;
ilma#piiri%<n%>:ilma0piir NOUN_PIIR/I ;
mieš%<n%>:mie  NOUN_MIE/Š ;
polvi%<n%>:polv NOUN_LAPŠ/I ;
kyykkäri#polvi%<n%>:kyykkäri0polv NOUN_LAPŠ/I ;
vuosi%<n%>:vu  NOUN_VU/OSI ;
kyykkä%<n%>:kyyk  NOUN_KYYK/KÄ ;

LEXICON NUM

yksi%<num%>:y NUM_Y/KSI ;
kakši%<num%>:ka NUM_KA/KŠI ;
kolme%<num%>:kolm NUM_KOLM/E ;
n’el’l’ä%<num%>:n’el’ NUM_NEL/LÄ ;
viisi%<num%>:vii  NUM_VII/SI ;
kuuši%<num%>:kuu  NUM_KUU/ŠI ;
seiččemen%<num%>:seičče  NUM_SEIČČE/MEN ;
kahekšan%<num%>:kahekša  NUM_KAHEKŠA/N ;
yhekšän%<num%>:yhekšä    NUM_YHEKŠÄ/N ;
kymmenen%<num%>:kymmene  NUM_KYMMENE/N ;
sada%<num%>:sada       NUM_MILJONA ;
miljona%<num%>:miljona NUM_MILJONA ;

enšimäini%<adj%>:enšimäi  NUM_ENŠIMMÄI/NI ;
enšimmäini%<adj%>:enšimmäi  NUM_ENŠIMMÄI/NI ;
toini%<adj%>:toi  NUM_TOI/NI ;
kolmaš%<adj%>:kolma NUM_KOLMA/Š ;
nelläš%<adj%>:nellä NUM_NELLÄ/Š ;
viiješ%<adj%>:viije NUM_NELLÄ/Š ;
kuuvveš%<adj%>:kuuvve NUM_KOLMA/Š ;
seiččemeš%<adj%>:seiččeme NUM_NELLÄ/Š ;
kahekšaš%<adj%>:kahekša NUM_KOLMA/Š ;
yhekšäš%<adj%>:yhekšä NUM_NELLÄ/Š ;
kymmeneš%<adj%>:kymmene NUM_NELLÄ/Š ;

LEXICON PRON

minä%<prn%>%<use%_dialect%>%<pers%>%<p1%>:mi PRON_MI/NÄ ;
mie%<prn%>%<pers%>%<p1%>%<sg%>:mi PRON_MI/E ;
sie%<prn%>%<pers%>%<p2%>%<sg%>:si PRON_MI/E ;
myö%<prn%>%<pers%>%<p1%>%<pl%>:m  PRON_M/YÖ ;
työ%<prn%>%<pers%>%<p2%>%<pl%>:t  PRON_M/YÖ ;
hyö%<prn%>%<pers%>%<p3%>%<pl%>:h  PRON_M/YÖ ;

tämä%<prn%>%<dem%>:tä  PRON_TÄ/MÄ ;
nämä%<prn%>%<dem%>:nä  PRON_NÄ/MÄ ;
tuo%<prn%>%<dem%>:t  PRON_T/UO ;
nuo%<prn%>%<dem%>:n  PRON_N/UO ;
še%<prn%>%<dem%>:š  PRON_Š/E ;
ne%<prn%>%<dem%>:n  PRON_N/E ;

iče%<prn%>%<refl%>:ič   PRON_IČ/E ;
kaikki%<prn%>%<indef%>:kai  PRON_KAI/KKI ;
joka%<prn%>%<indef%>:joka   PRON_JOKA ;
kumpaine%<prn%>%<itg%>:kumpa  PRON_KUMPA/INE ;
kumpaine%<prn%>%<rel%>:kumpa  PRON_KUMPA/INE ;
kumpaine%<prn%>%<indef%>:kumpa  PRON_KUMPA/INE ;

kudai%<prn%>%<interr%>:ku PRON_KU/DAI ;
ken%<prn%>%<interr%>:ke PRON_KE/N ;
mi%<prn%>%<interr%>:mi PRON_MI ;
ku%<prn%>%<interr%>:ku PRON_KU ;

LEXICON PROPN

Petroskoi%<np%>%<top%>:Petroskoi PROPN_PETROSKOI ;
Piiteri%<np%>%<top%>:Piiteri PROPN_PETROSKOI ;
Jyškyjärvi%<np%>%<top%>:Jyškyjärv PROPN_JYŠKYJÄRV/I ;
Karjala%<np%>%<top%>:Karjala PROPN_KARJALA ;
Taimira%<np%>%<top%>:Taimira PROPN_KARJALA ;
Udmurtia%<np%>%<top%>:Udmurti  PROPN_MORDOUVI/A ;
Mordouvia%<np%>%<top%>:Mordouvi  PROPN_MORDOUVI/A ;
Olga%<np%>%<ant%>%<f%>:Olga PROPN_KARJALA ;
Nina%<np%>%<ant%>%<f%>:Nina PROPN_KARJALA ;
Irina%<np%>%<ant%>%<f%>:Irina PROPN_KARJALA ;
Tat’t’ana%<np%>%<ant%>%<f%>:Tat’t’ana PROPN_KARJALA ;
Kalevala%<np%>%<al%>:Kalevala PROPN_KARJALA ;
Melentjeva%<np%>%<cog%>:Melentjeva PROPN_KARJALA ;
Uljana%<np%>%<cog%>:Uljana PROPN_KARJALA ;
Aleksejeva%<np%>%<cog%>:Aleksejeva PROPN_KARJALA ;
Loginova%<np%>%<cog%>:Loginova PROPN_KARJALA ;
Torvinen%<np%>%<cog%>:Torvi PROPN_TORVI/NEN ;
Mirja%<np%>%<ant%>%<f%>:Mirja PROPN_KARJALA ;
Hotejeva%<np%>%<cog%>:Hotejeva PROPN_KARJALA ;
Voločanka%<np%>%<top%>:Voločanka PROPN_KARJALA ;
Suomi%<np%>%<top%>:Suomi PROPN_PETROSKOI ;
Lumikello%<np%>%<al%>:Lumikello PROPN_LUMIKELLO ;
Potapovo%<np%>%<top%>:Potapovo PROPN_LUMIKELLO ;
Konstantin%<np%>%<al%>:Konstantin PROPN_KONSTANTIN ;
Maksim%<np%>%<ant%>%<m%>:Maksim PROPN_KONSTANTIN ;
Zubanov%<np%>%<cog%>:Zubanov PROPN_KONSTANTIN ;
Tikkanen%<np%>%<cog%>:Tikkanen PROPN_KONSTANTIN ;
Ust’-Avam%<np%>%<top%>:Ust’-Avam PROPN_KONSTANTIN ;
Ust’-Avam%<np%>%<top%>%<use_nonstandard%>:Us’t-Avam PROPN_KONSTANTIN ;


LEXICON PUNCT

%!%<punct%>:%!	PUNCT_NONSTD_EXCL_LOOP	;
?%<punct%>:?	PUNCT_NONSTD_EXCL_LOOP	;
,%<punct%>:,	PUNCT_PISTE	;
%;%<punct%>:%;	PUNCT_PISTE	;
%:%<punct%>:%:	PUNCT_PISTE	;
--%<punct%>:--	PUNCT_PISTE	;
-%<punct%>:-	PUNCT_PISTE	;
–%<punct%>:–	PUNCT_PISTE	;
—%<punct%>:—	PUNCT_PISTE	;
˗%<punct%>:˗	PUNCT_PISTE	;
%>%<punct%>:%>	PUNCT_PISTE	;
)%<punct%>:)	PUNCT_PISTE	;
]%<punct%>:]	PUNCT_PISTE	;
}%<punct%>:}	PUNCT_PISTE	;
›%<punct%>:›	PUNCT_PISTE	;
’%<punct%>:’	PUNCT_PISTE	;
%"%<punct%>:%"	PUNCT_PISTE	;
”%<punct%>:”	PUNCT_PISTE	;
»%<punct%>:»	PUNCT_PISTE	;
%<%<punct%>:%<	PUNCT_PISTE	;
(%<punct%>:(	PUNCT_PISTE	;
[%<punct%>:[	PUNCT_PISTE	;
{%<punct%>:{	PUNCT_PISTE	;
‹%<punct%>:‹	PUNCT_PISTE	;
¡%<punct%>:¡	PUNCT_PISTE	;
¿%<punct%>:¿	PUNCT_PISTE	;
―%<punct%>:―	PUNCT_PISTE	;
...%<punct%>:...	PUNCT_PISTE	;
.%<punct%>:.	PUNCT_PISTE	;
(%!)%<punct%>:(%!)	PUNCT_PISTE	;
(?)%<punct%>:(?)	PUNCT_PISTE	;
…%<punct%>:…	PUNCT_PISTE	;
‥%<punct%>:‥	PUNCT_PISTE	;
'%<punct%>:'	PUNCT_PISTE	;
«%<punct%>:«	PUNCT_PISTE	;
“%<punct%>:“	PUNCT_PISTE	;
....%<punct%>:....	PUNCT_PISTE	;
..%<punct%>:..	PUNCT_PISTE	;
-%<punct%>:-	PUNCT_NONSTD_DASH_LOOP	;
’%<punct%>:’	PUNCT_PISTE	;
%"%<punct%>:%"	PUNCT_PISTE	;
”%<punct%>:”	PUNCT_PISTE	;
»%<punct%>:»	PUNCT_PISTE	;
/%<punct%>%<n%>:/	PUNCT_PISTE	;
*%<punct%>:*	PUNCT_PISTE	;
%!%<punct%>:%!	PUNCT_PISTE	;
?%<punct%>:?	PUNCT_PISTE	;
´%<punct%>:´	PUNCT_PISTE	;
`%<punct%>:`	PUNCT_PISTE	;
'%<punct%>:'	PUNCT_PISTE	;
«%<punct%>:«	PUNCT_PISTE	;

LEXICON SCONJ

jotta%<cnjsub%>:jotta # ;
kun%<cnjsub%>:kun # ;
ni%<cnjsub%>:ni # ;
kuni%<cnjsub%>:kuni # ;
još%<cnjsub%>:još # ;
kuin%<cnjsub%>:kuin # ;

LEXICON SYM

¼%<sym%>%<n%>:¼	SYM_.	;
½%<sym%>%<n%>:½	SYM_.	;
¹%<sym%>%<n%>:¹	SYM_.	;
€%<sym%>:€	SYM_.	;
×%<sym%>:×	SYM_.	;
·%<sym%>:·	SYM_.	;
®%<sym%>:®	SYM_.	;
™%<sym%>:™	SYM_.	;
@%<sym%>:@	SYM_.	;
¤%<sym%>:¤	SYM_.	;
¢%<sym%>:¢	SYM_.	;
*%<sym%>:*	SYM_.	;
#%<sym%>%<n%>:#	SYM_.	;
$%<sym%>:$	SYM_.	;
£%<sym%>:£	SYM_.	;
₤%<sym%>:₤	SYM_.	;
|%<sym%>:|	SYM_.	;
¶%<sym%>:¶	SYM_.	;
%%%<sym%>%<n%>:%%	SYM_.	;
+%<sym%>:+	SYM_.	;
♥%<sym%>:♥	SYM_.	;
→%<sym%>:→	SYM_.	;
^%<sym%>:^	SYM_.	;
≤%<sym%>:≤	SYM_.	;
=%<sym%>%<n%>:=	SYM_.	;
≥%<sym%>%<n%>:≥	SYM_.	;
µ%<sym%>%<n%>:µ	SYM_.	;
%;-)%<sym%>:%;-)	SYM_.	;
%;)%<sym%>:%;)	SYM_.	;
%:-)%<sym%>:%:-)	SYM_.	;
%:-#%<sym%>:%:-#	SYM_.	;
%:)%<sym%>:%:)	SYM_.	;
%:#%<sym%>:%:#	SYM_.	;
‘%<sym%>:‘	SYM_.	;
§%<sym%>:§	SYM_.	;
♪%<sym%>:♪	SYM_.	;
☹%<sym%>:☹	SYM_.	;
☺%<sym%>:☺	SYM_.	;
☻%<sym%>:☻	SYM_.	;

´%<sym%>:´	SYM_.	;
`%<sym%>:`	SYM_.	;
±%<sym%>:±	SYM_.	;
−%<sym%>:−	SYM_.	;
~%<sym%>:~	SYM_.	;
_%<sym%>:_	SYM_.	;
\%<sym%>:\	SYM_.	;
‰%<sym%>:‰	SYM_.	;
¥%<sym%>:¥	SYM_.	;
°%<sym%>:°	SYM_.	;
©%<sym%>:©	SYM_.	;
§§%<sym%>:§§	SYM_.	;
%%%<sym%>:%%	SYM_.	;
′%<sym%>:′	SYM_.	;
²%<sym%>%<n%>:²	SYM_.	;
€%<sym%>:€	SYM_.	;
¥%<sym%>:¥	SYM_.	;
,%<sym%>:,	SYM_.	;
#%<sym%>%<n%>:#	SYM_.	;
$%<sym%>:$	SYM_.	;
%<3%<sym%>:%<3	SYM_.	;
³%<sym%>%<n%>:³	SYM_.	;
%:-D%<sym%>:%:-D	SYM_.	;
%:D%<sym%>:%:D	SYM_.	;
m€%<sym%>:m€	SYM_.	;
M€%<sym%>:M€	SYM_.	;
%:-P%<sym%>:%:-P	SYM_.	;
%:P%<sym%>:%:P	SYM_.	;
%:-x%<sym%>:%:-x	SYM_.	;
%:x%<sym%>:%:x	SYM_.	;
%:-X%<sym%>:%:-X	SYM_.	;
%:X%<sym%>:%:X	SYM_.	;
 %<sym%>: 	SYM_.	;

LEXICON VERB

valmistoa%<vblex%>:valmis VERB_VALMIS/TOA ;
koroštoa%<vblex%>:koroš VERB_VALMIS/TOA ;
ozuttoa%<vblex%>:ozut VERB_OZUT/TOA ;
luatie%<vblex%>:lua  VERB_LUA/TIE ;
piätteä%<vblex%>:piät  VERB_PIÄT/TEÄ ;
kekšie%<vblex%>:kekši VERB_TANŠŠI/E ;
piteä%<vblex%>:pi  VERB_PIÄT/TEÄ ;
pityä%<vblex%>:pi  VERB_PI/TYÄ ;
eleä%<vblex%>:el   VERB_EL/EÄ ;
kuuluo%<vblex%>:kuulu  VERB_KUULU/O ;
kašvoa%<vblex%>:kašv  VERB_KAŠV/OA ;
lauloa%<vblex%>:laul  VERB_KAŠV/OA ;
šoittoa%<vblex%>:šoit  VERB_OZUT/TOA ;
esitteä%<vblex%>:esit VERB_PIÄT/TEÄ ;
näytteä%<vblex%>:näyt VERB_PIÄT/TEÄ ;
tieteä%<vblex%>:ti VERB_TI/ETEÄ ;
tanššie%<vblex%>:tanšši VERB_TANŠŠI/E ;
starinoija%<vblex%>:starinoi  VERB_STARINOI/JA ;
tulla%<vblex%>:tu VERB_TU/LLA ;

LEXICON X

# ;

LEXICON SUFFIX

# ;

LEXICON ABBREVIATION

# ;

LEXICON ACRONYM

# ;

!! Puncts etc.

LEXICON PUNCT_NONSTD_DASH_LOOP

:- PUNCT_NONSTD_DASH_LOOP ;
:- # ;

LEXICON PUNCT_NONSTD_EXCL_LOOP

:%! PUNCT_NONSTD_EXCL_LOOP ;
:%! # ;

!! Stems

LEXICON AUX_O/LLA

0:llu   AUX_PCP ;
0:lla   AUX_PASSIVE_H ;
0:le    AUX_CONNEG_0 ;
0:li    AUX_PAST_SG3_0 ;
0:n     AUX_3SG_0 ;

LEXICON AUX_E/I

%<actv%>%<neg%>%<p3%>%<sg%>+ja%<cnjcoo%>:ikä    # ;
0:i    AUX_3SG_0 ;
0  AUX_PRES_WEAK ;

LEXICON VERB_TU/LLA

0:lla   VERB_PASSIVE_H ;
0:le    VERB_PRES_WEAK_BACK ;
0:le    VERB_IMPV ;
0:li    VERB_PAST_3SG_0 ;

LEXICON VERB_STARINOI/JA

0:j  VERB_INF_A ;
0:čči  VERB_PAST_3SG_0 ;
0:če  VERB_PRES_WEAK_BACK ;
0:če  VERB_IMPV ;
0:ti VERB_PASSIVE_H ;

LEXICON VERB_KAŠV/OA

0:o  VERB_INF_A ;
0:o  VERB_PAST_3SG_0 ;
0:a  VERB_PRES_WEAK_BACK ;
0:a  VERB_IMPV ;
0:a  VERB_INF_MA ;
0:etti VERB_PASSIVE_H ;

LEXICON VERB_VALMIS/TOA

0:to  VERB_INF_A ;
0:ti  VERB_PAST_3SG_0 ;
0:si  VERB_PAST_3SG_0 ;
0:setti VERB_PASSIVE_H ;
0:sa  VERB_PRES_WEAK_BACK ;
0:ta  VERB_PCP_N ;

LEXICON VERB_OZUT/TOA

0:to  VERB_INF_A ;
0:i  VERB_PAST_3SG_0 ;
0:etti VERB_PASSIVE_H ;

LEXICON VERB_TANŠŠI/E

0  VERB_INF_E ;
0  VERB_PRES_WEAK_BACK ;
0:tti  VERB_PASSIVE_H ;

LEXICON VERB_LUA/TIE

0:ti  VERB_INF_E ;
0:ji  VERB_PRES_WEAK_BACK ;

LEXICON VERB_TI/ETEÄ

0:ete  VERB_INF_Ä ;
0:ijetti  VERB_PASSIVE_H ;
0:ijet  VERB_PCP_TY ;
0:ijä  VERB_PRES_WEAK_FRONT ;
0:ijetä VERB_PASSIVE_H ;

LEXICON VERB_PIÄT/TEÄ

0:te  VERB_INF_Ä ;
0:ti  VERB_PAST_3SG_0 ;
0:etti  VERB_PASSIVE_H ;
0:et  VERB_PCP_TY ;

LEXICON VERB_PI/TYÄ

0:ty  VERB_INF_Ä ;

LEXICON VERB_EL/EÄ

0:e  VERB_INF_Ä ;
0:ä  VERB_3SG_Y ;
0:ä  VERB_PRES_WEAK_FRONT ;

LEXICON VERB_KUULU/O

0  VERB_INF_O ;
0  VERB_PAST_3SG_0 ;
0  VERB_3SG_U ;
0  VERB_PRES_WEAK_BACK ;

LEXICON ADJ_ERI
!! maybe like fin: eri, no infl.

0 ADJ_SGNOM_0 ;

LEXICON ADJ_NUOR/I

0:i ADJ_SGNOM_0 ;
0:e ADJ_CASES_SG_BACK ;

LEXICON ADJ_HYV/Ä

0:ä ADJ_SGNOM_0 ;
0:ä ADJ_CASES_SG_FRONT ;

LEXICON ADJ_PAR/EM

%<comp%>:empi ADJ_SGNOM_0 ;
%<sup%>:aš  ADJ_SGNOM_0 ;
%<sup%>:aha  ADJ_CASES_SG_BACK ;

LEXICON ADJ_LÄM/MIN

0:min ADJ_SGNOM_0 ;
0:min ADJ_SGPAR_TÄ ;

LEXICON ADJ_KAUNIS

0  ADJ_SGNOM_0 ;
0  ADJ_SGPAR_TA ;

LEXICON ADJ_OM/A

0   ADJ_CASES_PL ;
0:a ADJ_CASES_SG_BACK ;
0:a ADJ_SGNOM_0 ;

LEXICON ADJ_YŠTÄVÄLLI/NI

0:ni ADJ_SGNOM_0 ;
0:se ADJ_CASES_SG_BACK ;
0:s  ADJ_CASES_PL ;
0:s  ADJ_SGPAR_TU ;
0:s  ADJ_PLPAR_IE ;

LEXICON ADJ_KARJALAI/NI

0:ni ADJ_SGNOM_0 ;
0:se ADJ_CASES_SG_BACK ;
0:s  ADJ_CASES_PL ;
0:s  ADJ_SGPAR_TA ;
0:s  ADJ_PLPAR_IE ;

LEXICON ADJ_KIELI/NE

0:ne ADJ_SGNOM_0 ;
0:se ADJ_CASES_SG_FRONT ;
0:s  ADJ_CASES_PL ;
0:s  ADJ_SGPAR_TY ;

LEXICON ADJ_AI/TO

0:to ADJ_SGNOM_0 ;
0:to ADJ_CASES_SG_BACK ;

LEXICON ADJ_UU/ŠI

0:ši  ADJ_SGNOM_0 ;
0:vve ADJ_CASES_SG_BACK ;


LEXICON PROPN_PETROSKOI

0 PROPN_SGNOM_0 ;
0 PROPN_CASES_BACK ;

LEXICON PROPN_JYŠKYJÄRV/I

0:i PROPN_SGNOM_0 ;
0:e PROPN_CASES_FRONT ;

LEXICON PROPN_KARJALA

0 PROPN_SGNOM_0 ;
0 PROPN_CASES_BACK ;

LEXICON PROPN_MORDOUVI/A

0:a PROPN_SGNOM_0 ;
0:e PROPN_CASES_BACK ;

LEXICON PROPN_TORVI/NEN

0:nen PROPN_SGNOM_0 ;
0:se PROPN_CASES_BACK ;

LEXICON PROPN_LUMIKELLO

0 PROPN_SGNOM_0 ;
0 PROPN_CASES_BACK ;

LEXICON PROPN_KONSTANTIN

0 PROPN_SGNOM_0 ;
0:i PROPN_CASES_BACK ;

LEXICON PRON_MI/NÄ

0:nä  PRON_SGNOM_0 ;
0:nu  PRON_CASES_SG_FRONT ;

LEXICON PRON_MI/E

0:e PRON_SGNOM_0 ;
0:u PRON_CASES_SG_FRONT ;

LEXICON PRON_M/YÖ

0:yö PRON_SGNOM_0 ;
0:e PRON_CASES_PL ;

LEXICON PRON_TÄ/MÄ

0:mä PRON_SGNOM_0 ;
0  PRON_CASES_SG_FRONT ;

LEXICON PRON_NÄ/MÄ

0:mä PRON_SGNOM_0 ;
0  PRON_CASES_PL ;

LEXICON PRON_T/UO

0:uo  PRON_SGNOM_0 ;
0:uo  PRON_CASES_SG_BACK ;

LEXICON PRON_N/UO

0:uo  PRON_SGNOM_0 ;
0:oi  PRON_CASES_PL ;

LEXICON PRON_Š/E

0:e  PRON_SGNOM_0 ;
0:i  PRON_CASES_SG_FRONT ;
%<sg%>%<ine%>:iinä # ;

LEXICON PRON_N/E

0:e  PRON_SGNOM_0 ;
0:i  PRON_CASES_PL ;

LEXICON PRON_IČ/E

0:e  PRON_SGNOM_0 ;
0:e  PRON_CASES_SG_FRONT ;
0:či PRON_SGPAR_E ;

LEXICON PRON_KAI/KKI

0 PRON_SGNOM_0 ;
0:kki PRON_SGNOM_0 ;
0:ke  PRON_CASES_SG_WEAK_BACK ;

LEXICON PRON_KU/DAI

0:dai PRON_SGNOM_0 ;
0:dua PRON_CASES_SG_BACK ;

LEXICON PRON_KUMPA/INE

0:ine PRON_SGNOM_0 ;
0:se PRON_CASES_SG_BACK ;

LEXICON PRON_KE/N

0:n PRON_SGNOM_0 ;
0:ne PRON_CASES_SG_FRONT ;

LEXICON PRON_MI

0  PRON_SGNOM_0 ;
0 PRON_CASES_SG_FRONT_S ;

LEXICON PRON_KU

0 PRON_SGNOM_0 ;
0  PRON_CASES_SG_BACK ;

LEXICON PRON_JOKA

0  PRON_SGNOM_0 ;

LEXICON NOUN_MIE/Š

0:š NOUN_SGNOM_0 ;
0:he NOUN_CASES_SG_FRONT ;
0:š NOUN_SGPAR_TÄ ;
0:h   NOUN_CASES_PL_FRONT ;

LEXICON NOUN_ŠOIT/IN

0:in NOUN_SGNOM_0 ;
0:time NOUN_CASES_SG_BACK ;
0:in  NOUN_SGPAR_TA ;
0:tim   NOUN_CASES_PL_FRONT ;

LEXICON NOUN_JÄŠEN

0 NOUN_SGNOM_0 ;
0:e NOUN_CASES_SG_FRONT ;
0 NOUN_SGPAR_TÄ ;
0   NOUN_CASES_PL_FRONT ;

LEXICON NOUN_ISTORI/E

0:e NOUN_SGNOM_0 ;
0:e NOUN_CASES_SG_BACK ;
0:ju NOUN_SGPAR_A ;
0:jo NOUN_CASES_PL_BACK ;

LEXICON NOUN_LAPŠ/I

0:i NOUN_SGNOM_0 ;
0:e NOUN_CASES_SG_BACK ;
0   NOUN_CASES_PL_BACK ;

LEXICON NOUN_PIIR/I

0:i NOUN_SGNOM_0 ;
0:i NOUN_CASES_SG_FRONT ;
0   NOUN_CASES_PL_FRONT ;
0:i NOUN_SGPAR_Ä ;

LEXICON NOUN_KIEL/I

0:i NOUN_SGNOM_0 ;
0:e NOUN_CASES_SG_FRONT ;
0   NOUN_CASES_PL_FRONT ;
0   NOUN_SGPAR_DY ;

LEXICON NOUN_PROJEKT/U

0:u NOUN_SGNOM_0 ;
0:a NOUN_CASES_SG_BACK ;

LEXICON NOUN_RUA/DO

0:to NOUN_SGNOM_0 ;
0:do NOUN_SGNOM_0 ;
0:du NOUN_SGPAR_O ;
0:to NOUN_CASES_SG_BACK ;
0:do NOUN_CASES_SG_BACK ;

LEXICON NOUN_NUMERO

0 NOUN_SGNOM_0 ;
0 NOUN_CASES_SG_BACK ;
0 NOUN_PLPAR_JA ;
0 NOUN_PLGEN_JEN ;

LEXICON NOUN_KYYK/KÄ

0:kä NOUN_SGNOM_0 ;
0:ä NOUN_CASES_SG_WEAK_FRONT ;
0   NOUN_CASES_PL_FRONT ;
0:k  NOUN_PLPAR_IE ;

LEXICON NOUN_PAIK/KA

0:ka NOUN_SGNOM_0 ;
0:a NOUN_CASES_SG_WEAK_BACK ;
0:o NOUN_CASES_PL_BACK ;
0:ko NOUN_PLPAR_JA ;

LEXICON NOUN_MUSIIK/KI

0:ki NOUN_SGNOM_0 ;
0:i NOUN_CASES_SG_WEAK_BACK ;

LEXICON NOUN_ŠOIT/TU

0:tu NOUN_SGNOM_0 ;
0:tu NOUN_SGPAR_O ;
0:u NOUN_CASES_SG_WEAK_BACK ;

LEXICON NOUN_JOUK/KO

0:ko NOUN_SGNOM_0 ;
0:o NOUN_CASES_SG_WEAK_BACK ;

LEXICON NOUN_AL/KU

0:ku NOUN_SGNOM_0 ;
0:u NOUN_CASES_SG_WEAK_BACK ;

LEXICON NOUN_ŠU/KU

0:ku NOUN_SGNOM_0 ;
0:ku NOUN_PLGEN_JEN ;
0:vu NOUN_CASES_SG_WEAK_BACK ;


LEXICON NOUN_KO/TI

0:ti NOUN_SGNOM_0 ;
0:i  NOUN_CASES_SG_WEAK_BACK ;
0:dilo  NOUN_CASES_LO/I_PL ;

LEXICON NOUN_ŠIJAHI/NI

0:ni NOUN_SGNOM_0 ;
0:se NOUN_CASES_SG_BACK ;
0:s  NOUN_SGPAR_TU ;
0:s  NOUN_CASES_PL_BACK ;

LEXICON NOUN_ELAVUTTAMI/NE

0:ne NOUN_SGNOM_0 ;
0:se NOUN_CASES_SG_BACK ;
0:s  NOUN_SGPAR_TU ;
0:s  NOUN_CASES_PL_BACK ;

LEXICON NOUN_JÄRJEŠTÄJ/Ä

0:ä  NOUN_SGNOM_0 ;
0:ä  NOUN_CASES_SG_FRONT ;
0    NOUN_CASES_PL_FRONT ;
0    NOUN_PLPAR_IE  ;

LEXICON NOUN_KAZVATTAJ/A

0:a  NOUN_SGNOM_0 ;
0:a  NOUN_CASES_SG_BACK ;
0    NOUN_CASES_PL_BACK ;
0    NOUN_PLPAR_IE  ;

LEXICON NOUN_PAKIN/A

0:a  NOUN_SGNOM_0 ;
0:a  NOUN_CASES_SG_BACK ;
0:u  NOUN_SGPAR_A ;
0:o    NOUN_CASES_PL_BACK ;

LEXICON NOUN_KAL/A

0:a  NOUN_SGNOM_0 ;
0:a  NOUN_CASES_SG_BACK ;
0:u  NOUN_SGPAR_A ;
0:u  NOUN_CASES_PL_BACK ;

LEXICON NOUN_ŠKOL/A

0:a  NOUN_SGNOM_0 ;
0:a  NOUN_CASES_SG_BACK ;
0    NOUN_CASES_PL_BACK ;

LEXICON NOUN_PEZ/Ä

0:ä  NOUN_SGNOM_0 ;
0:ä  NOUN_CASES_SG_FRONT ;

LEXICON NOUN_EMÄN/TÄ

0:tä  NOUN_SGNOM_0 ;
0:nä  NOUN_CASES_SG_FRONT ;
0:t   NOUN_CASES_PL_FRONT ;

LEXICON NOUN_MU/A

0:a NOUN_SGNOM_0 ;
0:a NOUN_CASES_SG_BACK ;

LEXICON NOUN_PEREH

0   NOUN_SGNOM_0 ;
0:e NOUN_CASES_SG_FRONT ;
0   NOUN_CASES_PL_FRONT ;

LEXICON NOUN_MUR/RE

0:re  NOUN_SGNOM_0 ;
0:tehe  NOUN_CASES_SG_BACK ;
0:teh  NOUN_CASES_PL_BACK ;

LEXICON NOUN_VU/OSI

0:osi  NOUN_SGNOM_0 ;
0:uvve NOUN_CASES_SG_BACK ;

LEXICON NUM_Y/KSI

0:ksi NUM_SGNOM_0 ;
0:hte NUM_CASES_SG_STRONG_FRONT ;
0:he NUM_CASES_SG_WEAK_FRONT ;

LEXICON NUM_KA/KŠI

0:kši NUM_SGNOM_0 ;
0:hte NUM_CASES_SG_STRONG_BACK ;
0:he NUM_CASES_SG_WEAK_BACK ;

LEXICON NUM_KOLM/E

0:e NUM_SGNOM_0 ;
0:e NUM_CASES_SG_BACK ;

LEXICON NUM_NEL/LÄ

0:l’ä  NUM_SGNOM_0 ;
0:l’ä  NUM_CASES_SG_FRONT ;

LEXICON NUM_VII/SI

0:zi  NUM_SGNOM_0 ;
0:jje NUM_CASES_SG_FRONT ;

LEXICON NUM_KUU/ŠI

0:zi  NUM_SGNOM_0 ;
0:vve NUM_CASES_SG_BACK ;

LEXICON NUM_SEIČČE/MEN

0:men NUM_SGNOM_0 ;
0:me  NUM_CASES_SG_FRONT ;

LEXICON NUM_KAHEKŠA/N

0:n  NUM_SGNOM_0 ;
0    NUM_CASES_SG_BACK ;

LEXICON NUM_YHEKŠÄ/N

0:n  NUM_SGNOM_0 ;
0    NUM_CASES_SG_FRONT ;

LEXICON NUM_KYMMENE/N

0:n  NUM_SGNOM_0 ;
0   NUM_CASES_SG_FRONT ;

LEXICON NUM_MILJONA

0 NUM_SGNOM_0 ;
0 NUM_CASES_SG_BACK ;

LEXICON NUM_ENŠIMMÄI/NI

0:ni NUM_SGNOM_0 ;
0:se NUM_CASES_SG_FRONT ;

LEXICON NUM_TOI/NI

0:ni NUM_SGNOM_0 ;
0:se NUM_CASES_SG_BACK ;

LEXICON NUM_KOLMA/Š

0:š  NUM_SGNOM_0 ;
0:nne NUM_CASES_SG_BACK ;

LEXICON NUM_NELLÄ/Š

0:š  NUM_SGNOM_0 ;
0:nne NUM_CASES_SG_FRONT ;



LEXICON PUNCT_PISTE

0   # ;

LEXICON SYM_.

0 # ;

!! Morphs
LEXICON AUX_PCP

%<pcpnut%>:t # ;

LEXICON AUX_3SG_0

%<act%>%<pri%>%<p3%>%<sg%>:0 # ;

LEXICON AUX_CONNEG_0

%<conneg%>%<sg%>:0 # ;

LEXICON AUX_PRES_WEAK

%<actv%>%<pri%>%<p1%>%<sg%>:n # ;
%<actv%>%<pri%>%<p2%>%<sg%>:t # ;
%<actv%>%<pri%>%<p1%>%<pl%>:mmä # ;
%<actv%>%<pri%>%<p2%>%<pl%>:ttä # ;

LEXICON AUX_PAST_SG3_0

%<actv%>%<past%>%<p3%>%<sg%>:0 # ;

LEXICON AUX_PASSIVE_H

%<actv%>%<pri%>%<p3%>%<pl%>:h # ;
%<pasv%>:h # ;

LEXICON VERB_PAST_3SG_0

%<actv%>%<past%>%<p3%>%<sg%>:0 # ;

LEXICON VERB_3SG_U

%<actv%>%<pri%>%<p3%>%<sg%>:u # ;

LEXICON VERB_3SG_Y

%<actv%>%<pri%>%<p3%>%<sg%>:y # ;

LEXICON VERB_PASSIVE_H

%<actv%>%<pri%>%<p3%>%<pl%>:h # ;
%<pasv%>:h # ;

LEXICON VERB_IMPV

%<act%>%<impv%>%<p2%>%<sg%>:0 # ;
%<act%>%<pri%>%<conneg%>:0 # ;

LEXICON VERB_INF_A

%<inf%>:a # ;

LEXICON VERB_INF_Ä

%<inf%>:ä # ;

LEXICON VERB_INF_O

%<inf%>:o # ;

LEXICON VERB_INF_E

%<inf%>:e # ;

LEXICON VERB_INF_MA

%<inf%>%<ine%>:mašša # ;

LEXICON VERB_PCP_TY

%<pasv%>%<pp%>%<sg%>:ty # ;

LEXICON VERB_PCP_N

%<actv%>%<pp%>:n # ;

LEXICON VERB_PRES_WEAK_BACK

%<actv%>%<pri%>%<p1%>%<sg%>:n # ;
%<actv%>%<pri%>%<p2%>%<sg%>:t # ;
%<actv%>%<pri%>%<p1%>%<pl%>:mma # ;
%<actv%>%<pri%>%<p2%>%<pl%>:tta # ;

LEXICON VERB_PRES_WEAK_FRONT

%<actv%>%<pri%>%<p1%>%<sg%>:n # ;
%<actv%>%<pri%>%<p2%>%<sg%>:t # ;
%<actv%>%<pri%>%<p1%>%<pl%>:mmä # ;
%<actv%>%<pri%>%<p2%>%<pl%>:ttä # ;

LEXICON PROPN_SGNOM_0

%<sg%>%<nom%>:0 # ;

LEXICON PROPN_CASES_BACK

%<sg%>%<gen%>:n # ;
%<sg%>%<ill%>:h # ;
%<sg%>%<ine%>:s # ;
%<sg%>%<ine%>:šša # ;
%<pl%>%<nom%>:t # ;
%<sg%>%<all%>:le # ;

LEXICON PROPN_CASES_FRONT

%<sg%>%<gen%>:n # ;
%<sg%>%<ill%>:h # ;
%<sg%>%<ine%>:s # ;
%<sg%>%<ine%>:ššä # ;
%<pl%>%<nom%>:t # ;
%<sg%>%<all%>:le # ;

LEXICON ADJ_SGNOM_0

%<sg%>%<nom%>:0 # ;

LEXICON ADJ_PLPAR_IE

%<sg%>%<par%>:ie  # ;

LEXICON ADJ_SGPAR_TA

%<sg%>%<par%>:ta  # ;

LEXICON ADJ_SGPAR_TÄ

%<sg%>%<par%>:tä  # ;

LEXICON ADJ_SGPAR_TU

%<sg%>%<par%>:tu  # ;

LEXICON ADJ_SGPAR_TY

%<sg%>%<par%>:ty  # ;

LEXICON ADJ_CASES_SG_BACK

%<sg%>%<ine%>:šša # ;
%<sg%>%<gen%>:n # ;
%<pl%>%<nom%>:t # ;
%<sg%>%<ess%>:na # ;


LEXICON ADJ_CASES_SG_FRONT

%<sg%>%<ine%>:ššä # ;
%<sg%>%<gen%>:n # ;
%<pl%>%<nom%>:t # ;

LEXICON ADJ_CASES_PL

%<pl%>%<par%>:i # ;
%<pl%>%<gen%>:ien # ;

LEXICON NOUN_CASES_SG_BACK

0 NOUN_CASES_SG_WEAK_BACK ;
0 NOUN_CASES_SG_STRONG_BACK ;

LEXICON NOUN_CASES_SG_FRONT

0 NOUN_CASES_SG_WEAK_FRONT ;
0 NOUN_CASES_SG_STRONG_FRONT ;

LEXICON NOUN_CASES_SG_WEAK_BACK

%<sg%>%<ine%>:šša NOUN_CLITS_BACK_OPT ;
%<sg%>%<ill%>:h NOUN_CLITS_BACK_OPT ;
%<sg%>%<gen%>:n NOUN_CLITS_BACK_OPT ;
%<sg%>%<ade%>:lla NOUN_CLITS_BACK_OPT ;
%<sg%>%<all%>:lla NOUN_CLITS_BACK_OPT ;
%<sg%>%<abl%>:lta NOUN_CLITS_BACK_OPT ;
%<pl%>%<nom%>:t NOUN_CLITS_BACK_OPT ;

LEXICON NOUN_CASES_SG_WEAK_FRONT

%<sg%>%<ine%>:ššä # ;
%<sg%>%<ill%>:h # ;
%<sg%>%<gen%>:n # ;
%<sg%>%<ade%>:llä # ;
%<sg%>%<all%>:llä # ;
%<sg%>%<abl%>:ltä # ;
%<pl%>%<nom%>:t # ;

LEXICON NOUN_CASES_SG_STRONG_BACK

%<sg%>%<ess%>:na NOUN_CLITS_BACK_OPT ;

LEXICON NOUN_CASES_SG_STRONG_FRONT

%<sg%>%<ess%>:nä # ;

LEXICON NOUN_CASES_PL_FRONT

%<pl%>%<gen%>:ien # ;
%<pl%>%<all%>:ile # ;
%<pl%>%<abe%>:ittä # ;
%<pl%>%<ade%>:illä # ;
%<pl%>%<ela%>:istä # ;

LEXICON NOUN_CASES_PL_BACK

%<pl%>%<gen%>:ien # ;
%<pl%>%<ill%>:ih # ;
%<pl%>%<all%>:ile # ;
%<pl%>%<abe%>:itta # ;
%<pl%>%<ade%>:illa # ;
%<pl%>%<ela%>:ista # ;

LEXICON NOUN_CASES_LO/I_PL

%<pl%>%<ine%>:is # ;
%<pl%>%<ill%>:ih # ;

LEXICON NOUN_SGNOM_0

%<sg%>%<nom%>:0 NOUN_CLITS_BACK_OPT ;
%<sg%>%<nom%>:0 NOUN_COMP ;

LEXICON NOUN_SGPAR_DY

%<sg%>%<par%>:dy # ;

LEXICON NOUN_SGPAR_TA

%<sg%>%<nom%>:ta # ;

LEXICON NOUN_SGPAR_TÄ

%<sg%>%<nom%>:tä # ;

LEXICON NOUN_SGPAR_Ä

%<sg%>%<nom%>:ä # ;

LEXICON NOUN_SGPAR_A

%<sg%>%<nom%>:a # ;

LEXICON NOUN_SGPAR_O

%<sg%>%<nom%>:o # ;

LEXICON NOUN_SGPAR_TU

%<sg%>%<par%>:tu # ;

LEXICON NOUN_PLGEN_JEN

%<pl%>%<gen%>:jen # ;

LEXICON NOUN_PLPAR_IE

%<pl%>%<par%>:ie # ;

LEXICON NOUN_PLPAR_JA

%<pl%>%<par%>:ja # ;

LEXICON NUM_SGNOM_0

%<sg%>%<nom%>:0 # ;

LEXICON NOUN_CLITS_BACK_OPT

+ki%<enc%>:ki # ;
0   # ;

LEXICON NOUN_COMP

%<cmp%>#:0  NOUN ;


LEXICON NUM_CASES_SG_BACK

0 NUM_CASES_SG_WEAK_BACK ;
0 NUM_CASES_SG_STRONG_BACK ;

LEXICON NUM_CASES_SG_FRONT

0 NUM_CASES_SG_WEAK_FRONT ;
0 NUM_CASES_SG_STRONG_FRONT ;

LEXICON NUM_CASES_SG_STRONG_FRONT

%<sg%>%<ess%>:nä # ;

LEXICON NUM_CASES_SG_STRONG_BACK

%<sg%>%<ess%>:na # ;

LEXICON NUM_CASES_SG_WEAK_BACK

%<sg%>%<ine%>:šša # ;
%<sg%>%<gen%>:n # ;
%<sg%>%<ill%>:h # ;
%<pl%>%<nom%>:t # ;

LEXICON NUM_CASES_SG_WEAK_FRONT

%<sg%>%<ine%>:ššä # ;
%<sg%>%<gen%>:n # ;
%<sg%>%<ill%>:h # ;
%<pl%>%<nom%>:t # ;

LEXICON PRON_SGNOM_0

%<sg%>%<nom%>:0 # ;

LEXICON PRON_SGPAR_E

%<sg%>%<par%>:e # ;
%<sg%>%<par%>%<pxsp3%>:eh # ;

LEXICON PRON_CASES_SG_FRONT

0 PRON_CASES_SG_WEAK_FRONT ;

LEXICON PRON_CASES_SG_FRONT_S

0 PRON_CASES_SG_WEAK_FRONT_S ;

LEXICON PRON_CASES_SG_BACK

0 PRON_CASES_SG_WEAK_BACK ;

LEXICON PRON_CASES_SG_WEAK_BACK

%<sg%>%<gen%>:n # ;
%<sg%>%<ine%>:s # ;
%<sg%>%<ine%>:šša # ;
%<sg%>%<ill%>:h # ;
%<sg%>%<ade%>:lla # ;
%<sg%>%<all%>:le # ;

LEXICON PRON_CASES_SG_WEAK_FRONT

%<sg%>%<gen%>:n # ;
%<sg%>%<ine%>:s # ;
%<sg%>%<ine%>:ššä # ;
%<sg%>%<ill%>:h # ;
%<sg%>%<ade%>:llä # ;
%<sg%>%<all%>:le # ;

LEXICON PRON_CASES_SG_WEAK_FRONT_S

%<sg%>%<gen%>:n # ;
%<sg%>%<ine%>:s # ;
%<sg%>%<ine%>:ssä # ;
%<sg%>%<ill%>:h # ;
%<sg%>%<all%>:le # ;

LEXICON PRON_CASES_PL

%<pl%>%<par%>:itä # ;
%<pl%>%<ess%>:inä # ;
%<pl%>%<tra%>:iksi # ;
%<pl%>%<ine%>:issä # ;
%<pl%>%<ela%>:istä # ;
%<pl%>%<ill%>:ih # ;
%<pl%>%<ade%>:ilä # ;
%<pl%>%<all%>:ilä # ;
%<pl%>%<abl%>:iltä # ;
%<pl%>%<abe%>:ittä # ;




! vim: set ft=xfst-lexc:
